【裁判字號】    98,易,969
【裁判日期】    990112
【裁判案由】    恐嚇
【裁判全文】
臺灣苗栗地方法院刑事判決               98年度易字第969號
公  訴  人  臺灣苗栗地方法院檢察署檢察官
被      告  丁○○
上列被告因恐嚇案件，經檢察官提起公訴（98年度偵字第5456號
），本院判決如下：
    主  文
丁○○犯恐嚇危害安全罪，處拘役肆拾日，如易科罰金，以新臺
幣壹仟元折算壹日。
    事  實
一、緣丁○○之父張文章因見甲○○之自用小客車停放社區、所
    養的狗亦綁在社區內，即要求甲○○移走，而甲○○之車子
    遭刮、狗遭打傷，甲○○即懷疑係張文章所為，於民國98年
    9 月20日下午3 時許，張文章復於苗栗縣後龍鎮○○路112
    號對面路口即甲○○所居住建興社區通往外面大馬路的農路
    上，與甲○○因此事再發生口角。嗣於同日下午4 時20分許
    ，甲○○、乙○○共乘機車於前述路口，遇見張文章之妻丙○○○，甲○○復與丙○○○因上述情事發生口角爭執，丙○○○便打電叫其子丁○○回來，丁○○旋即到現場瞭解狀
    況後，認父母親被欺負情緒激動，竟基於恐嚇之犯意，佯裝
    打行動電話稱：「姐夫，幫我落兄弟下來，把這兩個處理丟
    掉（臺語）」，實則係對著甲○○及其友人乙○○講上述話
    語，致甲○○、乙○○因而心生畏懼。
二、案經甲○○訴由苗栗縣警察局竹南分局報告臺灣苗栗地方法
    院檢察署檢察官偵查起訴。
    理  由
一、本件被告丁○○對於下列供述證據、非供述證據的證據能力
    均不爭執（參98年12月8 日準備程序筆錄第2 頁、98年12月
    29日審判筆錄第13至14頁），且無違法取得或顯不可信之情
    形，本院自得將之採為認定犯罪事實之證據。
二、被告丁○○固坦承於98年9 月20日下午4 時20分許，在苗栗
    縣後龍鎮○○路112 號對面路口，亦即告訴人甲○○所居住
    建興社區通往外面大馬路的農路上，遇告訴人甲○○、乙○○2 人，但否認有恐嚇犯行，辯稱：當天伊是因為關心老人
    家，擔心對方再欺負老人家，才假裝打給姐夫黃文忠說「兩
    個老的被欺負，我人在桃園工作，家裏還有老婆、兒子，發
    生什麼事情時，要回來幫我處理一下，我人在桃園」，伊並
    未恐嚇甲○○、乙○○等語。
三、惟查：
  (一)證人即告訴人甲○○證稱：98年9 月20日下午3 時，因被告
    丁○○之父張文章打伊的狗、刮伊的車，張文章有承認打伊
    的狗，並說伊的狗和車子都要移開。但是伊的車子停在社區
    的範圍裡，當天下午3 、4 點伊即把車子移開了。之後，張
    文章的太太在建興社區的路口，把伊與乙○○攔下來，說伊
    等怎麼欺負她，然後叫被告丁○○回來。被告丁○○烙狠話
    用台語對伊說「姐夫，幫我落兄弟下來，把這兩個處理丟掉
    」，伊旁邊站乙○○，伊和乙○○的距離大概就是隔一個摩
    托車輪胎大概45公分的距離，被告這樣說，伊當然會怕，伊
    還有兩個小女兒，早上6 點就要出去坐公車，晚上10點40坐
    校車到新港派出所，從這件事情發生以後，伊每天晚上到新
    港派出所載她們回來，當時被告丁○○的爸媽在田裡，並沒
    有在現場等語（參本院審卷98年12月29日審判筆錄第3 至5
    頁，偵卷第8 至9 頁、第24頁）。
  (二)證人乙○○證稱；98年9 月20日下午3 時，甲○○與張文章
    在社區吵架，伊在旁邊與甲○○共乘1 台摩托車。雙方爭吵
    的原因是因為狗綁在路旁，丁○○的父親張文章打狗及刮車
    子。伊與甲○○出去後再回來，遇到丁○○的父母，後來丁○○的母親把丁○○叫回來。丁○○在社區的路上，與甲○○討論上情，之後對著甲○○與伊打電話，講台語叫什麼姊
    夫的，並說「把這兩個人處理丟掉」，伊就在旁邊，丁○○
    當時很兇，伊會害怕等語（參本院審卷98年12月29日審判筆
    錄第6至9頁，偵卷第10至12頁、第24頁）。
  (三)證人即被告丁○○之父張文章證稱：甲○○的狗綁在農路上
    ，黑狗咬破伊短褲右邊，伊用拳頭打黑狗的頭等語（參偵卷
    第23至24頁）。證人即被告丁○○之母丙○○○證稱：甲○○、乙○○在市場對伊大小聲。案發當日甲○○在伊農田邊
    路上與伊吵架，丁○○當天休假在家，伊叫丁○○過來後，
    伊在田邊除草。丁○○即與甲○○在講話，距離伊約5 尺左
    右等語（參本院審卷98年12月29日審判筆錄第10至11頁）。
  (四)徵諸證人甲○○、乙○○、張文章、丙○○○的上述證詞，
    參酌被告丁○○陳稱甲○○因為車子被寫字，以為是伊父母
    親所為，當天早上跑到菜市場找伊母親理論，罵的很難聽。
    當天下午甲○○與伊母親又發生爭吵，伊母親打電話叫伊回
    來，伊到現場瞭解後，怕日後又會發生什麼事情，當場假裝
    打電話告訴伊姊夫黃文忠說，2 個老的被欺負，伊人在桃園
    ，家裡有老婆、兒子，發生什麼事情時，要回來幫我處理一
    下等語（參偵卷第5 頁、第24至25頁），可知證人張文章因
    見告訴人甲○○之自用小客車停放在建興社區、所養的狗亦
    綁在該社區內，即要求甲○○移走，而甲○○之車子遭刮、
    狗遭打傷，甲○○即懷疑係張文章所為。後於98年9 月20日
    下午3 時許，張文章復於苗栗縣後龍鎮○○路112 號對面路
    口即甲○○所居住建興社區通往外面大馬路的農路上，與甲○○因此事再發生口角。嗣於同日下午4 時20分許，甲○○
    、乙○○共乘機車於前述路口，遇見張文章之妻丙○○○，
    甲○○復與丙○○○因上述情事發生口角爭執，丙○○○便
    打電叫其子丁○○回來，丁○○旋即到現場瞭解狀況為何等
    事實。
  (五)再觀察證人甲○○、乙○○的前述證詞，可見其等2 人證述
    的情節相符，足見其等2 人證述屬實，堪以採信。再衡諸證
    人黃文忠證稱98年9 月20日下午4 時許，並未接到丁○○的
    電話等語（參偵卷第25頁），可證被告丁○○於上述時地，
    確無打電話給其姊夫黃文忠等事實。而依據上述論證，可知
    證人丙○○○與甲○○起口角爭執後，旋即以電話通知被告
    丁○○到場，被告丁○○認為張文章、丙○○○為甲○○、
    乙○○所欺負，情緒激動，乃以行動電話當著甲○○、乙○○之面，佯裝打電話給對方稱：「姐夫，幫我落兄弟下來，
    把這兩個處理丟掉（臺語）」等語，實則以此話語恐嚇甲○○、乙○○，以達幫父母親出一口氣的目的，應為本件案發
    之經過。再查，被告丁○○陳稱在案發當日之前，並不認識
    甲○○、乙○○，亦無金錢糾紛與恩怨等語，可見證人甲○○、乙○○自無攀誣被告丁○○的動機，由此益見其等2 人
    上述證詞為真實可採。
  (六)至被告丁○○雖以上述情詞為辯。但查，果若被告丁○○係
    為使甲○○、乙○○知悉張文章夫婦並非人單勢孤，仍有女
    婿可依靠，希冀其姊夫黃文忠代為照顧保護張文章夫婦，則
    於案發時，確實撥打電話與黃文忠將上旨告知即可，何需佯
    裝打電話給其「姊夫」？其此段辯解，實與常情不符，且與
    證人甲○○、乙○○上述證詞相左，應為虛偽，不足採信。
    至證人丙○○○證稱並未聽到被告丁○○以上述言詞恐嚇甲○○、乙○○等語，但其復陳稱與甲○○、丁○○距離約5
    尺左右，且正在除草等語。則證人丙○○○實有未將甲○○
    、丁○○2 人全部對話均聽清楚的可能。而證人丙○○○係
    被告丁○○之母親，母子連心，證人丙○○○的證詞實有迴
    護被告丁○○的可能性，因此，證人丙○○○上述證詞，不
    能作為對被告丁○○有利的認定。
  (七)綜上，被告丁○○的辯解，均為臨訟卸責之詞，不足為採。
    此外，復有被告丁○○0000000000號行動電話通聯紀錄1 份
    （參偵卷第18至20頁）、證人甲○○及丙○○○所繪的現場
    簡圖各1 張（附於本院審卷98年12月29日審判筆錄之後）在
    卷可考，其恐嚇危害安全犯行，堪予認定。
四、核被告丁○○所為，係犯刑法第305 條恐嚇危害安全罪。又
    其一1 個恐嚇危害安全的犯意，對告訴人甲○○、被害人乙○○為上述恐嚇話語，係一行為觸犯2 個恐嚇危害安全罪名
    ，為想像競合犯，應從一重處斷。爰審酌被告丁○○因上述
    細故而出言恐嚇甲○○、乙○○，實不足取。又衡酌其犯罪
    之動機、目的、手段、所生危害、犯後態度、尚未與告訴人
    、被害人達成和解賠償其等之損失等一切情狀，量處如主文
    所示之刑，並諭知易科罰金之折算標準。
據上論斷，應依刑事訴訟法第299 條第1 項前段，刑法第305 條
、第55條前段、第41條第1 項前段，刑法施行法第1 條之1 ，判
決如主文。
本案經檢察官林俊杰到庭執行職務。
中    華    民    國    99    年    1     月    12    日
                     刑事第一庭  法 官  呂曾達
以上正本證明與原本無異。
如不服本判決應於收受判決後10日內向本院提出上訴書狀，並應
應敘述具體理由。其未敘述上訴理由者，應於上訴期間屆滿後20
日內向本院補提理由書 (均須按他造當事人之人數附繕本)「 切
勿逕送上級法院」。告訴人或被害人如對本判決不服者，應具備
理由請求檢察官上訴，其上訴期間之計算係以檢察官收受判決正
本之日期為準。
                                書記官  劉容辰
中    華    民    國    99    年    1     月    12    日
附錄：
中華民國刑法第305條
（恐嚇危害安全罪）
以加害生命、身體、自由、名譽、財產之事，恐嚇他人致生危害
於安全者，處 2 年以下有期徒刑、拘役或 3 百元以下罰金。

司法院資訊處製作；財團法人民間司法改革基金會備份。
